【裁判字號】    97,上訴,4087
【裁判日期】    971030
【裁判案由】    毒品危害防制條例
【裁判全文】
臺灣高等法院刑事判決                97年度上訴字第4087號
上  訴  人
即  被  告  甲○○
上列上訴人因毒品危害防治條例案件，不服台灣板橋地方法院97
年度訴字第2324號，中華民國97年7 月21日第一審判決（起訴案
號：台灣板橋地方法院檢察署97年度毒偵字第2714、3730號），
提起上訴，本院判決如下：
    主  文
上訴駁回。
    理  由
按刑事訴訟法第三百五十條、第三百六十一條、第三百六十二條
、第三百六十七條規定，不服地方法院之第一審判決而上訴者，
須提出上訴書狀，並應敘述具體理由，為上訴必備之程式；其所
提出之書狀未敘述上訴理由，或僅曾以言詞陳述上訴理由者，均
應於上訴期間屆滿後二十日內補提理由書於第一審法院。第一審
法院經形式審查，認逾期未補提上訴理由者，應定期間先命補正
；逾期未補正者，為上訴不合法律上之程式，應以裁定駁回。倘
已提出上訴理由，但所提非屬具體理由者，則由第二審法院以上
訴不合法律上之程式，判決駁回。而所謂具體理由，必係依據卷
內既有訴訟資料或提出新事證，指摘或表明第一審判決有何採證
認事、用法或量刑等足以影響判決本旨之不當或違法，而構成應
予撤銷之具體事由，始克當之（例如：依憑證據法則具體指出所
採證據何以不具證據能力，或依憑卷證資料，明確指出所為證據
證明力之判斷如何違背經驗、論理法則）；倘僅泛言原判決認定
事實錯誤、違背法令、量刑失之過重或輕縱，而未依上揭意旨指
出具體事由，或形式上雖已指出具體事由，然該事由縱使屬實，
亦不足以認為原判決有何不當或違法者（例如：對不具有調查必
要性之證據，法院未依聲請調查亦未說明理由，或援用證據不當
，但除去該證據仍應為同一事實之認定），皆難謂係具體理由，
俾與第二審上訴制度旨在請求第二審法院撤銷、變更第一審不當
或違法之判決，以實現個案救濟之立法目的相契合，並節制濫行
上訴。（參照最高法院民國97年度台上字第892 號刑事判決意旨
）。又第二審法院認為上訴書狀未敘述理由，依刑事訴訟法第
367 條但書規定，始應定期間命其補正。如認上訴書狀已敘述理
由，但其理由非屬具體，其所為上訴，即不符上訴之法定要件，
自得逕行判決駁回，無定期命補正問題（參照最高法院97年度台
上字第3599號刑事判決意旨）。本件原判決認定，上訴人即被告
甲○○前因涉及多次施用毒品案件，屢經台灣板橋地方法院多次
判決有期徒刑並執行完畢，猶不知悔改，復基於施用第一級毒品
海洛因之犯意，於97年3月6日在台北縣三重市○○○街103號3樓
住處，以針筒注射之方式施用第一級毒品海洛因。嗣為警於翌日
19時18分許，在台北縣三重市4段262號前查獲，並扣得海洛因2
包，經警採集其尿液送驗，結果呈海洛因類毒品陽性反應等情。
係以上開犯罪事實業經上訴人於原審準備程序中為有罪之陳述（
見原審卷第29頁），並有臺灣檢驗科技股份有限公司濫用藥物檢
驗報告暨尿液姓名代碼對照表各1紙、扣案之海洛因2包及交通部
民用航空局航空醫務中心毒品鑑定書1紙等證據為憑，因認本件
事證明確，其犯行足堪認定，爰於告知簡式審判程序之旨，並聽
取當事人意見後，裁定進行簡式審判程序，判決上訴人施用第一
級毒品，累犯，處有期徒刑8月，扣案海洛因沒收銷燬，經核並
無違誤。上訴人不服原審判決提起上訴，其理由略謂：上訴人在
財物、精神兩崩潰之情形下染上毒品海洛因，雖下定決心要戒除
，但並不是一天兩天之事，盼體恤上訴人一心要戒除毒品的束縛
，能將上訴人緩起訴云云。核其上訴意旨，對於原審判決究有何
違誤或不當，並無任何指摘，顯非上訴第二審之具體理由。依首
揭說明，本件上訴不符法律上之程式，爰不經言詞辯論，逕予判
決駁回。
據上論斷，應依刑事訴訟法第367條前段、第372條，判決如主文
。
中    華    民    國    97    年    10    月    30    日
                  刑事第七庭  審判長法  官  陳晴教
                                    法  官  游紅桃
                                    法  官  楊智勝
以上正本證明與原本無異。
如不服本判決，應於收受送達後十日內向本院提出上訴書狀，其
未敘述上訴之理由者並得於提起上訴後十日內向本院補提理由書
（均須按他造當事人之人數附繕本）。
                                    書記官  李麗花
中    華    民    國    97    年    11    月    3     日


司法院資訊處製作；財團法人民間司法改革基金會備份。
